ACORDAO-COMPLETO-2582034

ACÓRDÃO DE RELAÇÃO

ACÓRDÃO DE RELAÇÃO 768/2023 ATA 16/2023 - PLENÁRIO

Acórdão 768/2023-TCU-Plenário
	VISTOS, relatados e relacionados estes autos de monitoramento do item 9.4 do Acórdão 435/2020-TCU-Plenário (peça 68 do TC Processo 038.439/2019-0) , de minha relatoria, por meio do qual o Tribunal recomendou ao Ministério da Saúde que:
"9.4.1. avalie devidamente os reflexos e riscos das questões epidemiológicas do coronavírus relacionados com a aquisição do medicamento imunoglobulina humana 5g injetável antes de decidir sobre sua aquisição no mercado, em especial, sua aquisição das empresas chinesas SK Plasma Co. Ltd. e Nanjing Pharmacare Co. Ltd., vencedoras do Pregão Eletrônico 65/2019;
9.4.2. adote as providências necessárias junto à Agência Nacional de Vigilância Sanitária a fim de obter as licenças de importação do medicamento imunoglobulina humana 5g injetável das empresas estrangeiras SK Plasma Co. Ltd. e Nanjing Pharmacare Co. Ltd., vencedoras do Pregão Eletrônico 65/2019, evitando, na medida do possível, a aquisição de medicamento com preço superior ao Preço Máximo de Venda ao Governo (PMVG) da Câmara de Regulação do Mercado de Medicamentos (CMED) , tal qual ocorreu por ocasião da celebração do 3º termo aditivo ao Contrato 238/2018, firmado entre esse Ministério e a Blau Farmacêutica S.A.";
	Considerando que o Ministério da Saúde, por meio da Coordenação de Análise e Monitoramento de Demandas de Órgãos de Controle (CDOC/MS) , encaminhou o Ofício 231/2021/CDOC/CGIN/DINGEG/MS, datado de 11/3/2021 (peça 99 do TC Processo 038.439/2019-0) , contemplando informações prestadas pelo Departamento de Logística, acompanhadas das seguintes documentações: Despacho DLOG (SEI 0019457204) , Despacho CGIES (SEI 0019389370) , Relatório CGCEAF 0017960071 (SEI 0019512996) , Despacho TCU (7563319) , Despacho DIIMP (SEI 0019456358) , Licença de Importação (LI) do Contrato 65/2020 (SEI 0019440309) e Contrato 67/2020 (SEI 0019440347) ;
	Considerando que, quanto ao subitem 9.4.1 do Acórdão 435/2020-TCU-Plenário, verifica-se que não foram encaminhadas informações referentes à avaliação acerca dos reflexos e riscos das questões epidemiológicas do coronavírus relacionados com a aquisição do medicamento imunoglobulina humana 5g injetável antes de decidir sobre sua aquisição no mercado, em especial, sua aquisição das empresas chinesas SK Plasma Co. Ltd. e Nanjing Pharmacare Co. Ltd., vencedoras do Pregão Eletrônico 65/2019;
	Considerando que não cabe mais avaliação da recomendação constante do subitem 9.4.1 da deliberação ora monitorada, pois o contexto atual mostra que é notória a queda nos índices de contaminação mundial de COVID-19;
	Considerando que, no tocante ao subitem 9.4.2 do Acórdão 435/2020-TCU-Plenário, o Ministério da Saúde encaminhou cópias das licenças de importação referentes aos Contratos 65/2020 e 67/2020 (peça 99, p. 24-31, do TC Processo 038.439/2019-0) ;
	Considerando as conclusões e a proposta de encaminhamento constante da instrução da Unidade de Auditoria Especializada em Saúde (peça 46) , anuída pelo dirigente da referida unidade técnica especializada (peça 47) ;
	Os Ministros do Tribunal de Contas da União, reunidos em Sessão de Plenário, quanto ao processo a seguir relacionado, ACORDAM, por unanimidade, com fundamento nos arts. 143, incisos III e V, alínea "a", e 243 do Regimento Interno do TCU, e de acordo com os pareceres emitidos nos autos (peças 46 a 47) , em:
	a) considerar não mais aplicável e tornar insubsistente o subitem 9.4.1 do Acórdão 435/2021-TCU-Plenário;
	b) considerar implementada a recomendação constante no subitem 9.4.2 do Acórdão 435/2021-TCU-Plenário;
	c) encaminhar cópia deste acórdão, acompanhado da instrução de peça 46, ao Ministério da Saúde; e
	d) apensar definitivamente os presentes autos ao processo TC Processo 038.439/2019-0, do qual decorreu o presente monitoramento, nos termos dos arts. 35 e 37 da Resolução-TCU 259/2014, após as comunicações processuais devidas.
1. Processo TC-Processo 010.632/2022-0 (MONITORAMENTO) 
	1.1. Unidade jurisdicionada: Ministério da Saúde.
	1.2. Relator: Ministro Augusto Nardes.
	1.3. Representante do Ministério Público: não atuou.
	1.4. Unidade Técnica: Unidade de Auditoria Especializada em Saúde (AudSaúde) .
	1.5. Representação legal: não há.
	1.6. Determinações/Recomendações/Orientações: não há.

Ministério da Saúde.

AUGUSTO NARDES

não há.

Não atuou.

MONITORAMENTO (MON)

Unidade de Auditoria Especializada em Saúde (AudSaúde).